FRÉDÉRIC LANNES

6 avenue de Bordeaux, Valence d'Agen, 82400

0683224723 lannes.frederic@orange.fr



Synthèse

Chef d'équipe d'un atelier d'usinage de matières céramiques sur centres d'usinages à commandes numériques depuis 6 ans. Expérimenté en management et gestion de production, je possède également une bonne gestion des outils informatique de programmation commandes numériques, word et excel.

Compétences

- Gestion de la production
- Respect des bonnes pratiques de fabrication
- Gestion du personnel
- Respect des normes relatives à la sécurité
- Esprit d'initiative

- Maîtrise de Microsoft Office
- Compétences en conception et programmation sur commande numérique
- Connaissances de la méthode 5S et Kaizen
- Connaissances des outils de management
- Maîtrise de l'Anglais

Expérience

Agent de Maitrise : Chef d'équipe atelier Meulage

Nov 2008 - Actuel

Villeroy et Boch — Valence d'Agen

Responsable d'une équipe de 17 personnes travaillant sur des centres d'usinages à commandes numériques.

Planifie, pilote, coordonne et défini les tâches du personnel de façon à répondre efficacement aux exigences liées à la production.

Anime des réunions avec l'équipe au point de pilotage dans l'atelier de production.

Coordonne la maintenance préventive concernant des équipements de production existants et nouveaux, comprenant également l'étalonnage régulier.

Evalue et forme le personnel pour promouvoir la polyvalence grâce à un suivi sur des tableaux de compétences.

Recherche et met en œuvre des idées pour améliorer la qualité, augmenter la productivité et réduire les coûts : changement de fournisseur d'outil de finition permettant d'avoir un outil réversible, d'une durée de vie et qualité supérieure moins cher de 50 euros.

A permis d'améliorer l'efficacité de production en diminuant la casse nette après usinage : 17% en 2009 --> 2.4% à ce jour.

Opérateur Ceramic plus

Févr 2001 - Nov 2008

Villeroy et Boch — Vallence d'Agen

Dans un atelier de production, a été en charge d'appliquer un traitement de surface sur de pièces en Céramique à l'aide d'un pistolet de pulvérisation.

Monteur_Assembleur

Juil 2000 — Oct 2000

Riche industries S.A. — Goudourville

Formation

Titre professionnel de niveau 3 de Technicien supérieur en production industrielle, , 2015

AFPA - Clermont Ferrand, France

A fait une Validation des Acquis sur l'expérience pour obtenir un Titre professionnel de niveau 3 de

Technicien supérieur en production industrielle

Niveau Baccalauréat scientifique, , 2000

Lycée François Mittérand — Moissac, France

Diplôme non obtenu

Brevet des collèges, , 1996

Collège Jean Rostand — Valence d'Agen, France

Formation générale, Management

Montauban, France

Formation management en 2008

Formation sur la réalisation d'entretiens individuels 2011

Formation animation points de pilotages 2014

Formation générale, logiciel CFAO

Valence d'Agen, France

Formation sur le logiciel de fabrication Delcam Powershape 2011

Perfectionnement Excel 2010

Centres d'intérêt

- Course à pied, trail, vélo, roller
- Lecture
- Théâtre, cinéma